臺灣新竹地方法院刑事判決　　　　　　　 94年度訴字第777號
公　訴　人　臺灣新竹地方法院檢察署檢察官
被　　　告　甲○○
上列被告因違反毒品危害防制條例案件，經檢察官提起公訴（九
十四年度毒偵字第一五六八號），本院裁定以簡式審判程序審理
，判決如下：
     主  文
甲○○施用第一級毒品，累犯，處有期徒刑柒月。
     事  實
一、甲○○曾於民國八十六年間因竊盜、搶奪及違反麻醉藥品管
    理條例案件，經本院以八十六年訴字第七四九號、八十六年
    易字第一八四四號判決分別判處有期徒刑二年、四月、七月
    ，嗣定應執行有期徒刑二年九月確定，自八十七年五月十四
    日入監執行，於八十九年一月十三日因縮短刑期假釋出監，
    於同年十月十日假釋期滿執行完畢。其於八十七年間且因施
    用毒品案件，經本院裁定觀察勒戒後，認無繼續施用毒品傾
    向，於八十七年九月十六日釋放出監，由同署檢察官於八十
    七年十月三十日，以八十七年偵字第二九一九號不起訴處分
    確定。又於九十三年間因施用毒品案件，經本院裁定觀察勒
    戒後，認有繼續施用毒品傾向，再經裁定令入戒治處所施以
    強制戒治，於九十四年六月十日強制戒治執行期滿，由臺灣
    新竹地方法院檢察署檢察官於九十四年同五月三十一日，以
    九十四年戒毒偵字第十九號不起訴處分確定，仍不知悔改，
    復基於施用第一級毒品海洛因之犯意，於九十四年八月八日
    下午三時許，在其友人羅弘峻位在新竹縣竹東鎮○○路三五
    三巷五弄十號住處，吸食內含海洛因粉末之香煙之方式，施
    用海洛因一次。嗣警方於九十四年八月八日下午五時四十五
    分許，持本院核發之搜索票搜索羅弘峻上址住處後，徵得在
    場之甲○○同意，於翌日即九十四年八月九日採集其尿液送
    驗後查獲上情。
二、案經新竹縣警察局竹東分局報請臺灣新竹地方法院檢察署檢
    察官偵查起訴。
     理  由
一、被告甲○○所犯毒品危害防制條例第十條第一項施用第一級
    毒品罪，非為死刑、無期徒刑、最輕本刑為三年以上有期徒
    刑之罪或高等法院管轄第一審案件，其於準備程序進行中先
    就被訴事實為有罪之陳述，本院認為合於刑事訴訟法第二百
    七十三條之一第一項之規定，裁定進行簡式審判程序，先予
    敘明。
二、上述事實，業經被告甲○○於本院審理時坦白承認，而被告
    於九十四年八月九日經警採尿送驗結果，呈嗎啡（即海洛因
    水解後之反應）陽性反應，有尿液送驗受檢人真實姓名年籍
    對照表及昭信科技顧問股份有限公司濫用藥物尿液檢體檢驗
    報告各一紙在卷可證，此為檢驗機關本於專業知識及以精密
    儀器測試所得之結論，自可憑信。又施用第一級毒品海洛因
    ，可於二至四日內由施用者尿液中檢測得知，有行政院衛生
    署管制藥品管理局九十二年三月十日管檢字第○九二○○○
    一四九五號函在卷可供參考，足見被告之自白與事實相符，
    可以採信，其於上述時地施用海洛因一次之事實，應可認定
    。再被告於八十七年間因施用毒品案件，經本院裁定觀察勒
    戒後，認無繼續施用毒品傾向，於八十七年九月十六日釋放
    出監，由臺灣新竹地方法院檢察署檢察官於八十七年十月三
    十日，以八十七年偵字第二九一九號不起訴處分確定。又於
    九十三年間因施用毒品案件，經本院裁定觀察勒戒後，認有
    繼續施用毒品傾向，再經裁定令入戒治處所施以強制戒治，
    於九十四年六月十日強制戒治執行期滿，由同署檢察官於九
    十四年同五月三十一日，以九十四年戒毒偵字第十九號不起
    訴處分確定等情，有臺灣新竹地方法院檢察署刑案資料查註
    紀錄表及臺灣高等法院被告前案紀錄表各一份在卷足憑，事
    證明確，被告犯行應可認定。
三、查海洛因為毒品危害防制條例第二條第一項第一款所稱之第
    一級毒品，不得持有及施用，被告甲○○竟持以施用，核其
    所為，係犯同條例第十條第一項之施用第一級毒品罪。其施
    用前持有第一級毒品海洛因之低度行為，為施用之高度行為
    所吸收，不另論罪。其曾於八十六年間因竊盜、搶奪及違反
    麻醉藥品管理條例案件，經本院以八十六年訴字第七四九號
    、八十六年易字第一八四四號判決分別判處有期徒刑二年、
    四月、七月，嗣定應執行有期徒刑二年九月確定，自八十七
    年五月十四日入監執行，於八十九年一月十三日因縮短刑期
    假釋出監，於同年十月十日假釋期滿執行完畢等情，有臺灣
    新竹地方法院檢察署刑案資料查註紀錄表及臺灣高等法院被
    告前案紀錄表各一份在卷可供參考，其受有期徒刑之執行完
    畢後，五年之內再犯有期徒刑以上刑之本罪，為累犯，應依
    法加重其刑。爰審酌被告曾有竊盜、搶奪、違反麻醉藥品管
    理條例等前科之素行、經執行觀察勒戒與強制戒治後仍未戒
    除毒癮、施用毒品嚴重危害其身心健康、僅施用海洛因一次
    及坦認犯行之犯罪後態度等一切情狀，量處如主文所示之刑
    。
據上論斷，應依刑事訴訟法第二百七十三條之一、第二百九十九
條第一項前段，毒品危害防制條例第十條第一項，刑法第十一條
前段、第四十七條，判決如主文。
本案經檢察官傅伊君到庭執行職務。
中　　華　　民　　國　九十四　年　　十一　月　二十一　日
                  刑事第六庭    法　官　林昌義
以上正本證明與原本無異。
如不服本判決，應於判決送達後10日內向本院提出上訴狀 (應附
繕本 )，上訴於臺灣高等法院。
中　　華　　民　　國　九十四　年　　十一　月　二十一　日
                                書記官  江靜玲
附錄本案論罪科刑法條全文：
毒品危害防制條例第十條
施用第一級毒品者，處六月以上五年以下有期徒刑。
